【裁判字號】    99,簡上,352
【裁判日期】    991029
【裁判案由】    妨害名譽
【裁判全文】
臺灣板橋地方法院刑事判決             99年度簡上字第352號
上  訴  人  臺灣板橋地方法院檢察署檢察官
上  訴  人
即  被  告  甲○○
上列被告因妨害名譽案件，上訴人等不服本院於民國99年3 月2
日以99年度簡字第373 號所為刑事簡易判決（偵查案號：臺灣板
橋地方法院檢察署98年度偵字第31462 號），提起上訴，經本院
管轄第二審合議庭審理，判決如下：
    主  文
上訴均駁回。
    事實及理由
一、本件經本院管轄第二審之合議庭審理結果，認第一審以被告
    劉民將係犯刑法第309 條第1 項之公然侮辱罪，而判處拘役
    20日，如易科罰金以新臺幣1 千元折算一日，經核其認事用
    法及量刑均無不當，應予維持，其餘引用第一審判決書記載
    之事實、證據及理由。
二、訊據被告甲○○固坦承於上開時地因細故與告訴人乙○○發
    生爭執時對告訴人乙○○說「四處騙人（台語）」乙情不諱
    ，惟矢口否認上開犯行，辯稱：上開現場並非公共場所，且
    現場之錄音、錄影是乙○○錄的，警察是後來才到場，伊在
    警察到場前就已說了「四處騙人」這句話云云。經查：
  (一)被告於上開時間因細故與告訴人乙○○發生爭執乙情，業據
    被告於本院準備程序時供承屬實，核與告訴人即證人乙○○
    此部分於本院審理時證述之情節相符，且上開時地之蒐證錄
    影錄音光碟乙片，經本院於審判時當庭勘驗之結果，亦認「
    錄音錄影時間係自98年11月3 日17時14分25秒至17時22分40
    秒，時間長度為8 分14秒，手持攝影機之拍攝者應是當時到
    場處理之員警，一開始時被告甲○○是站在路旁之水溝蓋上
    ，隨後被告甲○○與告訴人乙○○及持攝影機之員警均是站
    在停放路旁之車輛後方交談，錄影畫面顯示時間約在17時20
    分50秒時，被告甲○○有以台語說『你四處要吃人』一語，
    經擷取列印靜態畫面照片16張，並詳錄當時被告甲○○、告
    訴人乙○○、員警間之講話內容如附件譯文所示」乙節屬實
    ，此有本院99年8 月26日審判時之勘驗筆錄及其譯文附件乙
    份，在卷可稽，是被告於上開時地與告訴人乙○○發生爭執
    後，應係對告訴人乙○○說「你四處要吃人（台語）」等語
    ，並係在公眾得自由通行之台北縣三重市○○街113 之3 號
    大門外之馬路邊水溝蓋說的乙情，足堪認定。被告辯稱其係
    於警員到場前即對告訴人乙○○說「四處騙人（台語）」，
    且上開處所非屬「公共場所」云云，揆諸上述，顯有誤會，
    至為灼然。
  (二)又被告雖另辯稱上開錄影錄音光碟乙片係告訴人乙○○所拍
    攝，而非到場警員所拍攝，且其已於94年10月6 日就其與告
    訴人乙○○間之債務問題達成民事調解，並提出台北縣三重
    市調解委員會94年民調字935 號調解書影本乙紙為憑云云，
    惟被告於上開時間，在屬公共場所之台北縣三重市○○街11
    3 之3 號住處大門外馬路邊之水溝蓋上，對告訴人乙○○說
    「你四處要吃人（台語）」等語，業據本院認定明確在卷，
    有如上述，且上開錄影錄音光碟乙片係警員黃君齡到場處理
    時所拍攝乙情，亦據證人即警員君齡於偵查中證述綦詳（見
    偵查卷第21頁），且揆諸本院上開勘驗結果中亦認「....，
    手持攝影機之拍攝者應是當時到場處理之員警，一開始時被
    告甲○○是站在路旁之水溝蓋上，隨後被告甲○○與告訴人
    乙○○及持攝影機之員警均是站在停放路旁之車輛後方交談
    ，....」明確，亦如上述，是被告辯稱上開錄影錄音光碟乙
    片係告訴人乙○○所拍攝云云，顯不足採信。至於被告所提
    出上開調解書影本乙紙，不僅係被告與告訴人乙○○於94
    年10月6 日就房屋租賃所生糾紛之民事調解，而與本件被告
    被訴涉有妨害名譽之犯嫌間無涉，且揆諸上開調解書影本所
    載，亦僅堪認定被告確曾於94年10月6 日就上開房屋租賃之
    糾紛與告訴人乙○○達成民事調解而已，尚不足供逕認被告
    事後是否確有依上開民事調解書影本所約定之事項，全數履
    行清償完畢，是被告於本院審理時另提出上開民事調解書影
    本乙紙乙節，亦尚不足逕為有利被告本件犯行之認定，附此
    敘明。
  (三)綜上所述，被告上開犯行已臻明確，應予依法論科。
三、原審以被告上開犯行事證明確，而援引刑法第309 條第1 項
    、第41條第1 項前段、刑法施行法第1 條之1 第1 項、第2
    項前段之規定，並審酌被告本件犯罪之動機、目的、手段及
    其犯罪後之態度等一切情狀，量處拘役20日，如易科罰金以
    新台幣1000元折算一日，經核其認事用法，均尚無任何違法
    及不當之處，至為灼然。綜上所述，本件上訴人等不服原審
    判決，以原審量刑過輕或與事實有所出入云云，而均提起上
    訴，揆諸上述，均無理由，應均予駁回。
據上論斷，應依刑事訴訟法第455 條之1 第1 項、第3 項、第36
8 條、第373 條，判決如主文。
本案經檢察官吳孟竹到庭執行職務
中    華    民    國    99    年    10   月    29    日
                  刑事第六庭  審判長法  官  戴嘉清
                                    法  官  王瑜玲
                                    法  官  林晏鵬
上列正本證明與原本無異。
不得上訴。
                                    書記官  陳映孜
中    華    民    國    99    年    10    月    29    日

司法院資訊處製作；財團法人民間司法改革基金會備份。
